【裁判字號】    90,上訴,884
【裁判日期】    900418
【裁判案由】    毒品危害防制條例
【裁判全文】
臺灣高等法院刑事判決                              九十年度上訴字第八八四號
    上  訴  人
    即  被  告  甲○○
右上訴人因毒品危害防制條例案件，不服臺灣桃園地方法院八十九年度訴字第一六七
八號，中華民國八十九年十二月二十八日第一審判決（起訴案號：臺灣桃園地方法院
檢察署八十九年度偵字第六二○三號）提起上訴，本院判決如左：
    主  文
上訴駁回。
    事  實
一、甲○○曾有傷害、竊盜、違反麻醉藥品管理條例、槍砲彈藥刀械管制條例及毒品
    危害防制條例等犯罪前科，其中於民國八十六年間，因竊盜案件經臺灣桃園地方
    法院以八十六年度易字第三九七二號判處有期徒刑三月，於八十七年一月九日確
    定，所宣告之有期徒刑並因羈押期間折抵刑滿，而於八十七年二月六日指揮執行
    完畢，詎猶不知悔改，明知安非他命係屬毒品危害防制條例第二條所定第二級毒
    品，禁止轉讓，竟基於概括犯意，自八十七年（起訴書誤載為八十八年）十一月
    至八十九年一月下旬某日止，先後在基隆市○○路二一○巷七八號等地，連續二
    次無償轉讓安非他命微量予其友人周德水施用。嗣於八十九年一月二十五日晚上
    七時許，在基隆市○○路二九八巷一號旁空屋為警查獲，並扣得安非他命一小包
    （毛重十四公克）。
二、案經基隆市警察局第二分局報請臺灣基隆地方法院檢察署檢察官呈請台灣高等法
    院檢察署檢察長令轉臺灣桃園地方法院檢察署檢察官聲請以簡易判決處刑，經臺
    灣桃園地方法院桃園簡易庭審理後，認為不得以簡易判決處刑，改依通常審判程
    序審理。
    理  由
一、右揭犯罪事實，業據上訴人即被告甲○○坦承不諱，核與證人周德水所述情節相
    符，此外復有如事實欄所載之毒品安非他命扣案可資佐證，足徵被告自白與事實
    相符，堪予採信。綜上所述，本件事證已臻明確，被告無償轉讓毒品安非他命之
    行為，洵堪認定。
二、核被告甲○○所為，係犯毒品危害防制條例第八條第二項之轉讓第二級毒品罪。
    其先後二次轉讓行為，時間緊接，手法雷同，所犯犯罪構成要件相同之罪，顯係
    基於概括犯意為之，應論以連續犯，並依法加重其刑。第查被告甲○○有如事實
    欄所載之犯罪前科與執行紀錄，此有台灣桃園地方法院檢察署刑案資料查註紀錄
    表及本院被告全國前案紀錄表各一紙在卷足按，其受有期徒刑執行完畢後五年內
    再犯有期徒刑以上之本罪，為累犯，應依法遞予加重其刑。原審認被告罪證明確
    ，適用毒品危害防制條例第八條第二項、第十八條第一項前段、刑法第十一條前
    段、第五十六條、第四十七條之規定，及審酌被告犯罪動機、目的、行為手段、
    犯罪所生危害及其犯罪後坦承犯行，態度良好等一切情狀，量處有期徒刑十月。
    扣案之安非他命一小包（毛重十四公克）係屬查獲之毒品，依毒品危害防制條例
    第十八條第一項前段規定諭知沒收銷燬之。其認事用法，均無不合，被告上訴意
    旨指摘原判決量刑過重，為無理由，應予駁回。
據上論斷，應依刑事訴訟法第三百六十八條，判決如主文。
本案經檢察官郭啟東到庭執行職務。
中      華      民      國      九十      年      四      月    十八    日
                              臺灣高等法院刑事第二十一庭
                                  審判長法  官  葉  騰  瑞
                                        法  官  江  國  華
                                        法  官  莊  明  彰
右正本證明與原本無異。
如不服本判決應於收受送達後十日內向本院提出上訴書狀，其未敘述上訴之理由者並
得於提起上訴後十日內向本院補提理由書（均須按他造當事人之人數附繕本）。
                                        書記官  廖  嫣  雯
中      華      民      國      九十      年      四      月    十九    日
附錄：本判決論罪科刑法條全文
毒品危害防制條例第八條：
轉讓第一級毒品者，處一年以上七年以下有期徒刑，得併科新台幣一百萬元以下罰金
。
轉讓第二級毒品者，處六月以上五年以下有期徒刑，得併科新台幣七十萬元以下罰金
。
轉讓第三級毒品者，處三年以下有期徒刑，得併科新台幣三十萬元以下罰金。
前三項之未遂犯罰之。


司法院資訊處製作；財團法人民間司法改革基金會備份。
